臺灣高等法院刑事判決　　　　　　　　96年度上易字第1321號
　上　訴　人
　即　被　告　丙○○
上列上訴人因竊盜等案件，不服臺灣臺北地方法院96年度易字第
306號，中華民國96年5月17日第一審判決（起訴案號：臺灣臺北
地方法院檢察署95年度偵字第25246、25557號），提起上訴，本
院判決如下：
    主  文
原判決關於竊盜及定執行刑部分撤銷。
丙○○竊盜，累犯，處有期徒刑捌月，減為有期徒刑肆月。如易
科罰金，以新台幣壹仟元折算壹日。
    事  實
一、丙○○前於民國（下同）91年間因竊盜案件，經臺灣臺北地
    方法院以 91年度易字第1647號判處有期徒刑4月確定，於92
    年4月11日入監執行，迄同年7月27日執行完畢釋放出監。詎
    丙○○猶不知悔改，於95年10月18日10時50分許，在台北市
　　大安區○○○路○段162號之國立台灣師範大學（下稱師範大
　  學）運動場旁，見甲○○於上體育課時間，將背包（內含甲
    ○○所有之學生證、身分證、金融卡、手機、現金約4200元
    ）置於運動場旁椅子上，未能注意之際，竟意圖為自己不法
    之所有，竊取該背包，得手後將背包內甲○○所有之學生證
    及金融卡棄置於路上。嗣於同日11時許，甲○○欲拿背包內
    放置之物品時，發現背包失竊，經在場目擊同學林政得、張
    冠中告知，始報警查悉上情，並循線取回上開甲○○所有遭
    棄置於路上而經路人拾獲之學生證及金融卡。
二、案經甲○○訴由台北市政府警察局大安分局報請台灣台北地
    方法院檢察署檢察官偵查起訴。
    理  由
一、訊據上訴人即被告丙○○堅詞否認有何竊盜之犯行，辯稱：
    案發時伊沒有在現場，伊不會去師大運動場那邊，學校裡裝
    有好幾支監視器，可以調閱案發時間的監視器，證明伊確實
    沒有竊盜云云。經查：
(一)被告雖以案發時間（即95年10月18日10時50分許）不在現場
    為由置辯，惟對於案發當天之行蹤，先於警詢時供稱：伊於
    案發當天早上 9點多，走路到伊奶奶家，中午12時左右離開
    ，到師大路一家便當店買便當，之後就回家吃便當云云（見
    95年度偵字第25246卷第7頁），復於偵查中供稱：伊在案發
    當天10點多去祖母家，12點多回家吃飯，下午 2點多去漫畫
    店， 4點多去理頭髮云云（見同上偵查卷第39頁），惟於原
    審法院準備程序期日時辯稱：案發當時伊人在家裡，家裡還
    有遠房親戚來拜訪伊母親，伊母親不在，親戚12點多就離開
    ，當時只有伊一個人在家云云（見原審卷第33頁背面），嗣
    於原審法院審理時辯稱：案發當天伊人在家裡，伊沒有職業
    ，每天都在家裡，有時去伊祖母家云云（見原審卷第52頁）
    ，被告就其案發當日上午之行蹤前後所述不一，無非是刻意
    為掩飾其當日未前往案發現場，所述是否屬實，已有可疑。
(二)目擊證人林政得、張冠中於案發後，立即從師範大學校警所
    提供曾於該校行竊之數位行為人照片中，指認出被告即為渠
    等親見竊取告訴人甲○○財物之行為人，此據渠等供明在卷
    （見同上偵查卷第18、21頁），渠等復於警詢時，根據員警
    提供之 6位行為人照片中，明確指認出被告即為本件行竊之
    人，亦有警詢筆錄、指認犯罪嫌疑人紀錄表及被指認人照片
  　一覽表在卷可參（見同上偵查卷第 9、11、13至16頁），可
    見證人林政得、張冠中係依據親身見聞之經驗，從數位不同
    之行為人照片中，指認出被告即為竊取告訴人甲○○財物之
    行為人，堪認渠等所為之指認，具有相當之可信度，又證人
    林政得於案發當天警詢時證稱：今天早上10時30分許，伊坐
    在長排座椅上與張冠中聊天時，發現一位男子走到運動場的
    草叢樹堆中，在那裡翻翻找找，不久他就走來我們放置運動
    背包的長椅旁，在那裡待了約 5分鐘後，伊就看到他隨手拿
    走了一個運動背包，隨後就離開運動場，往校園側門方向離
    去，大約11時許，甲○○走回長排座椅處，告訴伊他的運動
    背包被偷了，伊才發現原來就是剛剛那個人偷的，那個人行
    竊時距離伊不到10公尺，體型胖，戴著眼鏡，特徵相當明顯
    ，所以伊敢肯定就是今日坐在偵訊室內的被告云云（見同上
    偵查卷第18、19頁），嗣於偵查時結證稱：一開始伊有跟行
    為人照面過，伊很確定就是在場的被告云云（見同上偵查卷
    第54頁），是依證人林政得之證述，其於案發當時與被告曾
    有近距離之接觸，而被告之體型、特徵明顯，證人於歷次所
    為之指認相互一致，衡情證人對於被告既印象深刻，當無誤
    認錯指被告之可能。
(三)另證人張冠中於案發當天警詢時證稱：今天早上10時40分許
    ，伊與林政得在師範大學操場旁的看台上上課，我們發現一
    位年約30幾歲的男子在拔草，當時我們以為他在觀察植物，
    所以沒有想太多，後來看到他手上拿了一個登山運動型的包
    包，往師大路方向離開，離開時有翻找包包的動作，直到11
    時許，伊同學甲○○要拿包包時，才發現剛剛那名男子所拿
    的就是伊同學甲○○的包包等語（見同上偵查卷第21頁），
    而於偵查時結證稱：當時伊跟林政得在旁邊休息，就看到被
    告拿走一個背包，後來才知道是甲○○的背包，因為只有被
    告接近我們休息的地方，當時就有看到被告的臉，只是不知
    道他要偷東西，所以伊很確定那個人就是庭上的被告云云（
    見同上偵查卷第55頁），是依證人張冠中上揭於警詢及偵查
    時之證述，均明確指認被告即為竊取告訴人甲○○財物之行
    為人，核與證人林政得之證述、指認相互一致，堪認被告確
    有於上揭時地竊取告訴人甲○○之財物，至為明確。至被告
    雖請求調閱案發時間操場附近之監視器錄影光碟，惟經原審
    法院向師範大學調取該校運動場、游泳館附近於案發當日之
    監視錄影帶或光碟之結果，經該校函覆稱：本校運動場原裝
    設監視系統，惟年限已久，錄影功能已失，至於游泳館內裝
    有監視系統，係採循環式錄影，監視錄影帶保留期限僅約1
    個月，故無法提供等語，有師範大學96年4月12日師大體字
    第0960006664號函乙份可佐（見原審卷第37頁），惟依上所
    述，被告既確有進入師範大學運動場竊取告訴人甲○○置於
    運動場旁椅子上之財物之事實，而監視錄影光碟畫面僅為被
    告是否有為本件竊盜犯行之佐證，然並非法院認定事實之唯
    一證據，被告要難執此脫免罪責，是被告所辯要係卸責之詞
    ，殊無足採。事證明確，被告犯行，應堪認定。
二、核被告所為，係犯刑法第320條第1項之普通竊盜罪。至被告
    另於 95年8月20日意圖為自己不法所有，詐取被害人乙○○
    所有之財物（所犯刑法第339條第1項之詐欺取財罪嫌業經判
    決確定在案），與本件被告竊取告訴人甲○○之財物，犯意
    各別，行為互殊，且為數行為侵害數財產法益，應予分論併
    罰，公訴意旨認係一詐騙、竊取行為，分別觸犯相同罪名之
    同種想像競合犯，容有誤會。而查被告前於91年間因竊盜案
    件，經臺灣臺北地方法院以91年度易字第1647號判處有期徒
    刑4月確定，於 92年4月11日入監執行，迄同年7月27日執行
    完畢釋放出監，此有本院被告前案紀錄表乙份在卷可按，其
    於受有期徒刑之執行完畢後，五年內故意再犯本件有期徒刑
    以上之罪，為累犯，應依刑法第 47條第1項之規定，加重其
　　刑。原審以被告上述犯行事證明確，予以論罪科刑，固非無
  　見，惟查本件被告所犯時間係在 96年4月24日以前，合於中
    華民國96年罪犯減刑條例第 2條第1項第3款減刑之規定，原
    審未及依法為減刑，尚有未洽，是被告上訴意旨猶否認有竊
    盜犯行，固無理由，惟原判決關於竊盜部分既有可議之處，
    自應與定執行刑併由本院予以撤銷改判，爰審酌被告前已有
    多次竊盜前科，再犯本件竊盜犯行，素行不良，暨被告犯罪
    之動機、目的、手段，年輕力壯竟不思正途營生，竟期不勞
    而獲、竊取他人財物，因而所竊得財物之價值，及犯罪後之
    態度等一切情狀，仍量處有期徒刑 8月，並依中華民國96年
    罪犯減刑條例第2條第1項第3款之規定減為有期徒刑4月，並
    諭知易科罰金之折算標準。
據上論斷，應依刑事訴訟法第369條第1項前段、第364條、第299
條第1項前段，刑法第320條第1項、第47條第1項，中華民國96年
罪犯減刑條例第2條第1項第3款、第7條、罰金罰鍰提高標準條例
第1條前段，判決如主文。
本案經檢察官黃全祿到庭執行職務。
中　　華　　民　　國　　96　　年　　8　　月　　10　　日
 　　　　　 刑事第五庭    審判長法　官　吳  敦
                                法　官　吳啟民
                                法　官　張傳栗
以上正本證明與原本無異。
不得上訴。
                                書記官  李佩真
中　　華　　民　　國　　96　　年　　8 　　月　　10　　日
附錄：本案論罪科刑法條全文
 刑法第320條
　　意圖為自己或第三人不法之所有，而竊取他人之動產者，為
  　竊盜罪，處5年以下有期徒刑、拘役或5百元以下罰金。
　　意圖為自己或第三人不法之利益，而竊佔他人之不動產者，
  　依前項之規定處斷。
　　前二項之未遂犯罰之。
